最　高　行　政　法　院　判　決　　　　　　　　　　　九十三年度判字第二二號
　　上　訴　人　法商．路易威登馬爾悌耶公司
　　代　表　人　納瑟利．莫爾　.
　　訴訟代理人　陳長文律師
　　　　　　　　黃章典律師
　　被 上訴 人　經濟部智慧財產局
　　代　表　人　甲○○
右當事人間因新式樣專利申請事件，上訴人對於中華民國九十一年八月七日臺北高等
行政法院九十年度訴字第四七三○號判決，提起上訴，本院判決如左：
　　主  文
上訴駁回。
上訴審訴訟費用由上訴人負擔。
　　理  由
一、上訴人於民國八十八年二月二十二日以「手提包」向被上訴人申請新式樣專利並
    主張優先權，經被上訴人編為第00000000號案（下稱原案）審查。上訴
    人於申請書中聲明主張優先權，並載明受理該申請案之國家為法國，申請日為西
    元一九九八年八月二十一日，申請案號為 DM/044929。惟被上訴人認其相關文件
    尚未齊備，於八十八年三月二十四日函知上訴人應於八十八年五月二十一日前補
    正所缺文件，並述明「本案申請日以申請書、宣誓書、申請權證明書、圖式、說
    明書或圖說、規費送局之日為準。」嗣上訴人分別於八十八年三月十九日、四月
    三日、五月十日補正發明人簽署之宣誓書及申請權證明書正本、世界智慧財產權
    組織所核發之優先權證明文件及中文圖說等文件。經被上訴人審查，於八十八年
    五月十一日以八八智專（乙）一五○○六字第一七九三一號函，認原案申請日以
    八十八年三月十九日發明人簽署之宣誓書及申請權證明書正本至被上訴人之日為
    準，復於八十八年十月十四日以八八智專（乙）一五○○六字第○八三五二三號
    函，對原案所主張之優先權為應不受理之處分。嗣上訴人於八十九年九月二十日
    向被上訴人申請將原案分割，改為各別申請案，並請求依專利法第一百二十二條
    準用第三十二條第二項之規定，援用原案之申請日「八十八年三月十九日」及優
    先權日「八十七年八月二十一日」。案經被上訴人編為第00000000號、
    第00000000號、第00000000號「手提包」新式樣專利申請案（
    下稱本件三分割案）審查，依序於八十九年十月十三日以（八九）智專一（二）
    一五○三二字第○八九一二一一一六○二號函、於八十九年十月十三日以（八九
    ）智專一（二）一五○三二字第○八九一二一一一六二五號函、於八十九年十月
    十三日以（八九）智專一（二）一五○三二字第○八九一二一一一六二六號函通
    知上訴人本件三分割案即將進行審查，惟於說明欄五中均敘明「原案優先權之主
    張業經本局函知應不受理在案，故本分割案主張優先權之申請應不受理」等語，
    就上訴人所請援用原案主張優先權日之申請為不予受理之處分。上訴人不服，分
    別提起訴願，遭駁回後，各提起行政訴訟，經原審法院併案審理。
二、上訴人於原審起訴主張略以：依專利法第一百二十二條準用同法第二十四條之規
    定，申請人就相同新式樣在與中華民國相互承認優先權之外國第一次依法申請專
    利，並於第一次提出申請之次日起六個月內，向中華民國提出申請專利者，得享
    有優先權。我國與法國相互承認專利優先權，乃基於被上訴人於西元一九九六年
    七月一日致法國工業財產局有關相互承認專利優先權之信函（即中法互惠協議）
    之內容。此信函為中法雙方對於有關相互承認專利、設計、商標及合作等事項的
    換文。被上訴人八十五年八月十日（八五）台專（企）○九○一一字第一三○一
    四○號公告之發布，係依職權以行政命令之方式履行中法互惠協議所約定之內容
    。有關該公告之適用及解釋，自應以中法互惠協議為據。且我國與法國既以換文
    之方式建立優先權互惠之關係，並於換文中明定優先權互惠承認之範圍及實務運
    作時應注意之事項，則法國人民依據中法互惠協議之內容主張優先權互惠承認之
    範圍，自為法之所許。上訴人向世界智慧財產權組織提出申請，並指定法國之國
    際工業設計第DM/044929 號申請案可為原案之優先權基礎案。法國工業財產局乃
    法國主管專利事務之專責機關，故在法國工業財產局可視為係合法有效提出之首
    次工業設計申請案即等同於在法國乃合法有效提出之首次工業設計申請案。上訴
    人將中法互惠協議第一點解為法國工業財產局與我國經濟部中央標準局相互接受
    以在各該「國」合法有效提出之首次．．．申請案為優先權主張之基礎案，並無
    不妥。依條約法公約第三十一條規定，條約應依其用語按其上下文，並參照條約
    之目的及宗旨所具有的通常意義，善意解釋之。依中法互惠協議第一點所載，自
    該協議生效當日起，被上訴人與法國工業財產局相互接受以在各該國合法有效提
    出之首次發明專利申請案，新型專利申請案或實用證明、新式樣專利申請案或設
    計及造型等申請案為優先權主張之基礎案。據此，凡在法國為法國工業財產局所
    肯認該當於向該局合法有效提出之首次工業設計申請案，即可為與我國有相互承
    認專利優先權主張之互惠國國民在我國申請新式樣專利的優先權基礎案，此乃依
    據中法互惠協議之文義所為之當然解釋。原案之優先權基礎案（DM/044929 號申
    請案）既係上訴人於西元一九九八年八月二十一日依海牙公約中有關國際工業設
    計之規定向世界智慧財產權組織提出申請，並指定法國，則對上訴人而言，DM/0
    44929 號申請案的性質為何？可否做為上訴人向被上訴人提出原案申請時主張優
    先權之基礎案？自當依循海牙公約有關國際工業設計所規定之相關內容。此與我
    國是否為海牙公約之會員國，並無相涉。根據海牙公約有關國際工業設計規定第
    七條，海牙公約各會員國之國民就其工業設計向國際局合法提出之首次申請案，
    其效力「等同於」在各該會員國向各該國之專利專責機關首次提出之國內工業設
    計申請案。此項國際工業設計申請案之實務運作，可證諸世界智慧財產權組織之
    網頁中「依據海牙公約取得工業設計保護之利益」之相關資料記載，法國既為海
    牙公約之會員國，上訴人向世界智慧財產權組織合法首次提出之DM/044929 號申
    請案在法國即應享有與向法國工業財產局合法首次提出之國內工業設計申請案相
    同之效力。依據中法互惠協議第三點，中法雙方同意有關相互承認優先權主張之
    協議的履行，特別是定義與時效的部分，應參照巴黎公約第四條有關工業財產權
    保護之規定。據此，我國雖非巴黎公約之會員國，然因諸多先進國家就工業財產
    權保護之事宜，悉遵循巴黎公約之相關規定。法國既為巴黎公約之會員國，而我
    國為鼓勵科技創作之研發，落實工業財產權之保護，亦不能自外於世界潮流。故
    中法互惠協議特以明文規定我國經濟部中央標準局與法國工業財產局就本協議之
    履行「應」參照巴黎公約第四條之規定。足見巴黎公約第四條規定之內容業經中
    法雙方討論「明文」納入互惠協議的範圍中。中法互惠協議第三點之明文，既已
    提供協議內容依巴黎公約解釋之彈性空間，與我國是否為巴黎公約會員國無涉。
    依巴黎公約第四條Ａ項第二款，根據各會員國的國內法律或會員國彼此間締結的
    雙邊或多邊協定，在各會員國提出之內國申請案或在各會員國享有與其內國申請
    案同等效力之申請案，均得引為優先權之基礎案。則原案之優先權基礎案雖係上
    訴人向世界智慧財產權組織提出申請，然該基礎案在法國與直接向法國工業財產
    局提出之國內申請案有同等之效力。上訴人為原案在我國提出申請並主張國際工
    業設計第DM/044929 號申請案之優先權，自為適法之舉。被上訴人之處分及經濟
    部訴願決定之見解，不符中法互惠協議就優先權定義應援引巴黎公約相關規定之
    共識。依專利法第一百二十二條準用第二十五條規定，依前條規定主張優先權者
    ，應於申請專利同時提出聲明，並於申請書中載明在外國之申請日、申請案號數
    及受理該申請之國家。申請人應於申請之日起三個月內檢送經該國政府證明受理
    之申請文件。上訴人於八十八年二月二十二日為原案提出申請時，於新式樣專利
    申請書中即聲明主張優先權，並載明優先權基礎案之申請日，申請案號數及受理
    該申請之國家。上訴人嗣於八十八年四月三日檢送由世界智慧財產權組織所核發
    之優先權證明文件。如前所述，上訴人係依據海牙公約有關國際工業設計之規定
    向世界智慧財產權組織提出 DM/044929號案之申請，並指定法國。則依國際工業
    設計申請案之運作實務，證明受理該申請案之文件應由世界智慧財產權組織核發
    。且該等國際工業設計申請案在法國其效力既等同於直接向法國工業財產局提出
    之國內工業設計申請案，則世界智慧財產權組織為核發DM/ 044929號申請案優先
    權證明文件之專責機關之地位即相當於法國工業財產局為其國內工業設計申請案
    出具優先權證明文件。為此請求撤銷訴願決定及原處分及命被上訴人作成本件三
    分割案優先權主張應予受理之處分。
三、被上訴人則略以：我國與法國相互承認專利優先權，雖係基於被上訴人於西元一
    九九六年七月一日致法國工業財產局有關相互承認專利優先權信函（下稱中法互
    惠協議）之內容，而由前經濟部中央標準局於八十五年八月十日以（八五）台專
    （企）○九○一一字第一三○一四○號公告法國為與我國相互承認優先權之國家
    ，惟前揭信函內容僅係中法雙方對於有關相互承認專利、設計、商標及合作等事
    項的換文，對換文雙方發生法律上之拘束力，法國人民乃係依前經濟部中央標準
    局八十五年八月十日（八五）台專（企）○九○一一字第一三○一四○號公告及
    專利法有關優先權之相關規定據以向我國主張優先權，尚無由據互惠協議內容向
    被上訴人主張放寬互惠承認之範圍。復查中法互惠協議第一點已明定「法國工業
    財產局與臺北經濟部中央標準局（下以雙方稱之）正式紀錄自本互惠協議生效當
    日起，雙方應相互接受在各該『局』合法有效提出之首次發明專利申請案，新型
    專利申請案或設計及造型等申請案為優先權主張之基礎案。」揆諸前揭規定，顯
    見得主張優先權之國外對應案僅指向法國工業財產局提出之專利申請案，並未及
    於向世界智慧財產權組織提出之國際設計申請案，上訴人將前揭互惠協議第一點
    譯為「本局與法國工業財產局相互接受以在各該『國』合法有效提出之．．．基
    礎案。」並指稱中法互惠協議自為一對外發生效力之法律文件，我國與法國因該
    換文而產生相關的權利義務，雙方應接受在各該國合法有效提出之首次發明專利
    申請案等為優先權主張之基礎案，顯屬混淆誤用。我國非巴黎公約之會員國，我
    國自然人或法人無法於互惠基礎下，於向其會員國申請專利時，援引公約之相關
    規定受對等之保護進而享有優先權利益，上訴人所訴顯與專利法第二十四條第三
    項「申請人為外國人者，以其所屬之國家承認中華民國國民優先權者為限。」之
    互惠精神相悖。又我國並非海牙公約之會員國，不受該公約之拘束，故依海牙公
    約之相關規定向世界智慧財產權組織提出之國際工業設計申請案，縱據其指定國
    國內申請案之效力，除中法互惠協議明文承認該等申請案得作為主張優先權之基
    礎案外，無法據以向我國主張優先權。準此，現階段依我國與法國工業財產局簽
    署之互惠協議，本件三分割案及原案尚無法向我國主張優先權。雖法方已在本屆
    中法工業財產權會議中，提議就此部分之問題與我進行協商放寬相互承認之範圍
    ，惟事涉雙方對等互惠之權益，尚難如上訴人所稱被上訴人即應接受法國人民向
    世界智慧財產權組織首次提出申請指定法國的國際工業設計申請案作為主張優先
    權基礎案。上訴人雖己依專利法第一百二十二條準用第二十五條之規定為原案主
    張優先權，踐行專利法第二十五條所規定之程序為原案在我國申請時主張優先權
    。惟上訴人檢送之優先權證明文件非由法國工業財產局所出具，而係由世界智慧
    財產權組織所核發之證明文件，依現行實務作業非可據以受理其主張。況本件三
    分割案既係由原案分割而來，則依專利法第一百二十二條準用第三十二條之規定
    ，自當援用第00000000號申請案之申請日，並承繼該案已完成之程序續
    行審查，無法重新主張原案之優先權等語，資為抗辯。
四、原審斟酌全辯論意旨及調查證據結果，略以：我國與法國為相互承認專利優先權
    ，固有相關之來往信函，惟西元一九九六年七月一日被上訴人致法國工業財產局
    之信函（即中法互惠協議）內容，僅係中法雙方對於有關相互承認專利、設計、
    商標及合作等事項的換文，法國人民向我國主張優先權，仍應依據前經濟部中央
    標準局八十五年八月十日（八五）台專（企）○九○一一字第一三○一四○號公
    告及專利法有關優先權之相關規定為是。依該公告內容，法國國民自八十五年九
    月一日起第一次在其「本國」申請之發明專利、實用證明或設計及造型，得依我
    國專利法規定主張優先權，上訴人於原案中所主張優先權之基礎案，既係上訴人
    向世界智慧財產權組織提出申請之專利案，並非其向法國工業財產局提出申請者
    ，自有未合。而本件三分割案於其專利申請書中所載明之優先權基礎案既為法國
    DM/044929 號申請案，且依上訴人所檢送之優先權證明文件，並非由法國工業財
    產局所出具，而係由世界智慧財產權組織所核發者，自不得據以向我國主張優先
    權。中法互惠協議第一點已明定法國工業財產局與臺北經濟部中央標準局正式紀
    錄自本互惠協議生效當日起，雙方應相互接受在各該『局』合法有效提出之首次
    發明專利申請案，新型專利申請案或設計及造型等申請案為優先權主張之基礎案
    。及專利法第二十四條專利優先權相互承認之規定，顯見得主張優先權之國外對
    應案僅指向法國工業財產局提出之專利申請案，並未及於向世界智慧財產權組織
    提出之國際設計申請案，上訴人將該互惠協議第一點譯為「本局與法國工業財產
    局相互接受以在各該『國』合法有效提出之．．．基礎案。」顯屬誤解。雖然上
    訴人另主張，依據海牙公約有關國際工業設計第七條規定，向世界智慧財產權組
    織提出之國際設計申請案享有與上訴人在法國工業財產局提出之國內申請案具同
    等之效力，進而推論該申請案可作為原案及本件三分割案主張優先權之基礎案；
    惟該申請案所以享有與上訴人在法國工業財產局提出之國內申請案同等之效力，
    乃因為法國係海牙公約之會國員，因此法國可享受該公約規定之權利義務，然而
    我國並非海牙公約之會員國，並未享有會員國之相關權益，亦無受該公約規定拘
    束之義務，故依海牙公約之相關規定向世界智慧財產權組織提出之國際工業設計
    申請案，縱具其指定國（法國）國內申請案之效力，除中法互惠協議明文承認該
    等申請案得作為主張優先權之基礎案外，無法據以向我國主張優先權。又我國並
    非巴黎公約之會員國，我國人民無法於互惠基礎下，於向其會員國申請專利時，
    援引巴黎公約之相關規定受對等之保護而享有優先權利益；上訴人所訴顯與專利
    法第二十四條第三項「申請人為外國人者，以其所屬之國家承認中華民國國民優
    先權者為限。」之互惠精神相悖。被上訴人代表於列席經濟部九十年三月二十六
    日第二十一次訴願審議委員會議時陳明，因本案所產生之爭議，被上訴人已向法
    方反應，中法雙方正在研議可否放寬互惠範圍，將世界智慧財產權組織之專利申
    請案納入，被上訴人並於九十年三月份正式去函，請法方回應，目前尚未接獲回
    函；惟縱然將來議定放寬互惠範圍，亦僅係對以後之申請案發生效力，對於以前
    之申請案並無影響等語。準此，縱使依中法互惠協議之內容，本件三分割案亦無
    法向我國主張優先權。本件三分割案既係由原案分割而來，則依專利法第一百二
    十二條準用第三十二條之規定，自應就原案已完成之程序續行審查。而原案優先
    權之主張，業經被上訴人於八十八年十月十四日以（八八）智專（乙）一五○○
    六字第○八三五二三號函，為應不予受理之處分。該函於同年月二十日送達上訴
    人之代理人，上訴人並未於法定期間內提起訴願。雖然上訴人嗣後另以八十九年
    九月二十日及同年十月四日函請被告撤銷原處分，及核准原案優先權之主張。被
    上訴人一併於八十九年十二月二十九日以（八九）智專一（三）○三○二三字第
    ○八九一二一四三七三八號函復，仍認原案無法向我國主張優先權。上訴人對該
    函不服，已另案向經濟部提起訴願在案。姑不論被上訴人對原案優先權之主張應
    不予受理之處分是否業已確定，依首揭法條、公告及中法互惠協議之內容，本件
    三分割案亦無法向我國主張優先權。綜上所述，被上訴人就本件三分割案所為「
    本分割案主張優先權之申請應不受理」之處分，洵無違誤，訴願決定予以維持，
    亦無不合。因而將訴願決定及原處分均予維持，駁回上訴人之訴。
五、本院經核原判決於法並無違誤。上訴意旨仍執前詞並主張根據國際組織條約法公
    約第二條規定，條約是指一個或更多個國家和一個或更多個國際組織間，或國際
    組織相互間，以書面締結並受國際法支配的國際協議，不論其載於一項單獨的文
    書或兩項或更多有關的文書內，也不論其特定名稱為何。而所謂「換文」，依一
    九六九年條約法公約第十三條所稱，乃指「以交換構成條約之文書」，即由二個
    國家各自發出的二個單方文件，經過交換的程序而發生拘束力。依條約法公約第
    二十六條規定，凡有效之條約對其各當事國有拘束力，必須由各該國善意履行。
    據此，「換文」既為條約的形式之一，依國際公法之法理與實務，對締約國而言
    ，換文即具有法律上之拘束力。另依專利法第一百二十二條準用同法第二十四條
    之規定，申請人就相同新式樣在與中華民國相互承認優先權之外國第一次依法申
    請專利，並於第一次提出申請之次日起六個月內，向中華民國提出申請專利者，
    得享有優先權。我國與法國相互承認專利優先權，乃基於被上訴人於一九九六年
    七月一日致法國工業財產局有關相互承認專利優先權之信函之內容。此信函為中
    法雙方對於有關相互承認專利、設計、商標及合作等事項的換文。如前所述，換
    文對締約國而言為一法律上有拘束力的約定。被上訴人及法國工業財產局即以中
    法互惠協議為法源之基礎，接受在各該國為合法有效提出之首次發明專利申請案
    等為優先權主張之基礎案。據此，中法互惠協議自為一對外發生效力之法律文件
    ，我國與法國因該換文之成立而產生相關的權利義務。原審稱前述換文並不得作
    為上訴人作為主張優先權之依據，而仍需以原中央標準局八十五年八月十日（八
    五）台專（企）○九○一一字第一三○一四○號公告作為依據，顯對換文之法律
    效力有所誤解。原審復稱，法國人民僅得依據前中央標準局八十五年八月十日（
    八五）台專（企）○九○一一字第一三○一四○號公告及專利法有關優先權之相
    關規定據以向我國主張優先權，尚不得依據中法互惠協議之內容主張優先權互惠
    承認之範圍。惟被上訴人前揭公告之發布，係依職權以行政命令之方式履行中法
    互惠協議所約定之內容。有關該公告之適用及解釋，自應以中法互惠協議為據。
    且我國與法國既以換文之方式建立優先權互惠之關係，並於換文中明定優先權互
    惠承認之範圍及實務運作時應注意之事項，則法國人民依據中法互惠協議之內容
    主張優先權互惠承認之範圍，自為法之所許。原案之優先權基礎案既係上訴人於
    一九九八年八月二十一日依海牙公約中有關國際工業設計之規定向世界智慧財產
    權組織提出申請，並指定法國，則對上訴人而言，DM/044929 號申請案的性質為
    何？可否做為上訴人向被上訴人提出原案申請時主張優先權之基礎案？自當依循
    海牙公約有關國際工業設計所規定之相關內容。此與我國是否為海牙公約之會員
    國，並無相涉。又依據中法互惠協議第三點，中法雙方同意有關相互承認優先權
    主張之協議的履行，特別是定義與時效的部分，應參照巴黎公約第四條有關工業
    財產權保護之規定。據此，我國雖非巴黎公約之會員國，然因諸多先進國家就工
    業財產權保護之事宜，悉遵循巴黎公約之相關規定。法國既為巴黎公約之會員國
    ，而我國為鼓勵科技創作之研發，落實工業財產權之保護，亦不能自外於世界潮
    流。依巴黎公約第四條Ａ項第二款，根據各會員國的國內法律或會員國彼此間締
    結的雙邊或多邊協定，在各會員國提出之內國申請案或在各會員國享有與其內國
    申請案同等效力之申請案，均得引為優先權之基礎案。從而，依中法互惠協議之
    形式內容觀察，兩國於簽約時已賦予協議內容，需於巴黎公約之基準下解釋之基
    礎。觀諸巴黎公約就「優先權」之解釋，除內國申請案外，更包括在各會員國享
    有與在內國申請案具有同等效力之申請案。準此，則原案之優先權基礎案雖係上
    訴人向世界智慧財產權組織提出申請，然該基礎案在法國與直接向法國工業財產
    局提出之國內申請案有同等之效力。上訴人為原案在中華民國提出申請並主張國
    際工業設計第DM/044929 號申請案之優先權，自為適法之舉。被上訴人之處分及
    經濟部訴願決定之見解，不符中法互惠協議就優先權定義應援引巴黎公約相關規
    定之共識。原審未審酌前揭理由，遽以駁回上訴人之訴，顯有判決不適用法規或
    適用不當之違法等語。然查「申請人就相同發明在與中華民國相互承認優先權之
    外國第一次依法申請專利，並於第一次提出申請專利之次日起十二個月內，向中
    華民國提出申請專利者，得享有優先權。」、「申請人為外國人者，以其所屬之
    國家承認中華民國國民優先權者為限。」、「申請發明專利，應就每一發明各別
    申請。」、「申請專利之新式樣，實質為兩個以上之新式樣時，經專利專責機關
    通知，或據申請人申請，得改為各別申請。」、「前項各別申請應於原申請案再
    審查審定前為之。如准予各別申請，仍以最初申請之日為申請日，如有優先權者
    ，仍得主張優先權，並應就原申請案已完成之程序續行審查。」分別為行為時專
    利法第一百二十二條準用第二十四條第一、三項、第三十一條前段及第三十二條
    第一、二項所明定。另「法國國民自八十五年九月一日起第一次在其本國申請之
    發明專利、實用證明或設計及造型，得依我國專利法規定主張優先權。」並經前
    經濟部中央標準局八十五年八月十日（八五）台專（企）○九○一一字第一三○
    一四○號公告，在案。而本件上訴人於八十九年九月二十日向被上訴人申請將原
    案分割，改為各別申請案，並請求依專利法第一百二十二條準用第三十二條第二
    項之規定，援用原案之申請日「八十八年三月十九日」及優先權日「八十七年八
    月二十一日」。案經被上訴人編為本件三分割案審查。惟上訴人於八十八年二月
    二十二日所提出之原案，同時主張優先權，並於申請書載明受理該申請案之國家
    為法國，申請日西元一九九八年八月二十一日，申請案號為第DM/044929 ，且僅
    檢附申請書、委任書及原文圖說，文件尚未齊備，被上訴人遂於八十八年三月二
    十四日以八八智專（乙）一五○○六字第一一七二九號函通知上訴人應於八十八
    年五月二十一日補正所缺文件，及「本案申請日以申請書、宣誓書、申請權證明
    書、圖式、說明書或圖說、規費送局之日為準。」嗣上訴人於八十八年三月十九
    日、四月三日、五月十日分別補正發明人簽署之宣誓書及申請權證明書正本、由
    世界智慧財產權組織所核發之優先權證明文件、中文圖說等文件至被上訴人，經
    被上訴人於八十八年五月十一日以八八智專（乙）一五○○六字第一七九三一號
    函處分本案申請日以八十八年三月十九日發明人簽署之宣誓書及申請權證明書正
    本至被告之日為準，另被上訴人復於八十八年十月十四日以八八智專（乙）一五
    ○○六字第○八三五二三號函通知上訴人原案即將進行審查，惟因上訴人檢送之
    優先權證明文件非由法國工業財產局所出具，而係由世界智慧財產權組織所核發
    之證明文件，依前經濟部中央標準局八十五年八月十日（八五）台專（企）○九
    ○一一字第一三○一四○號公告及專利法有關優先權之相關規定，非可據以受理
    其主張，故被上訴人遂同時處分所主張之優先權應不受理。則本件三分割案既係
    由原案分割而來，則依專利法第一百二十二條準用第三十二條之規定，自當援用
    原案之申請日，並承繼該案已完成之程序續行審查，無法重新主張原案之優先權
    。被上訴人爰分別於八十九年十月十三日以（八九）智專一（二）一五○三二字
    第○八九一二一一一六○二號函、於八十九年十月十三日以（八九）智專一（二
    ）一五○三二字第○八九一二一一一六二五號函、於八十九年十月十三日以（八
    九）智專一（二）一五○三二字第○八九一二一一一六二六號函復「原案優先權
    之主張業經本局函知應不受理在案，故本分割案主張優先權之申請應不受理。」
    之處分，揆諸前開規定，尚無違誤，訴願決定及原判決亦予維持，均無不合。況
    查原判決已就本件爭點即上訴人主張我國與法國相互承認專利優先權，基於中法
    互惠協議，被上訴人與法國工業財產局相互接受以在各該國合法有效提出之首次
    發明專利申請案，新型專利申請案或設計及造型等申請案為優先權主張之基礎案
    。本件原案之優先權基礎案，雖係上訴人向世界智慧財產權組織提出申請，但根
    據海牙公約有關國際工業設計第七條規定，享有與上訴人在法國工業財產局提出
    之國內申請案同等之效力，該申請案自可作為原案主張優先權之基礎案。又依中
    法互惠協議第三點，中法雙方同意有關相互承認優先權主張之協議的履行，特別
    是定義與時效的部分，應參照巴黎公約第四條有關工業財產權保護之規定，此項
    明文，即已提供協議內容解釋之彈性空間。依巴黎公約第四條Ａ項第二款，根據
    各會員國的國內法律或會員國彼此間締結的雙邊或多邊協定，在各會員國提出之
    內國申請案或在各會員國享有與其內國申請案同等效力之申請案均得引為優先權
    之基礎案，從而原案之優先權基礎案雖非直接向法國工業財產局提出之國內申請
    案，惟該基礎案在法國已享有與法國國內申請案同等之效力。則上訴人以原案在
    我國提出申請並主張國際工業設計第DM/044929 號申請案之優先權，自為適法之
    舉各節，為不可採等情。明確詳述其得心證之理由，有如前述。並與前開行為時
    專利法規定及公告意旨要無不合，尚無判決不適用法規或適用不當之違法；亦難
    謂有判決不備理由之違法，縱原審雖有未於判決中加以論斷者，惟尚不影響於判
    決之結果，與所謂判決不備理由之違法情形不相當。至於上訴人其餘訴稱各節，
    乃上訴人以其對法律上見解之歧異，就原審取捨證據、認定事實之職權行使，指
    摘其為不當，均無可採。綜上所述，上訴意旨指摘原判決違誤，求予廢棄，難認
    有理由，應予駁回。
據上論結，本件上訴為無理由，爰依行政訴訟法第二百五十五條第一項、第九十八條
第三項前段，判決如主文。
中　　華　　民　　國　　九十三　　　年　　　一　　　　月　　  十五　　　日
                    最 高 行 政 法 院  第 五 庭
                                審 判 長 法  官　　　徐　樹　海
                                         法  官　　　吳　錦　龍
                                         法  官　　　鄭　淑　貞
                                         法  官　　　林　家　惠
                                         法  官      林  茂  權
右  正  本  證  明  與  原  本  無  異
　　　　　　　　　　　　　　　　　　　　 法院書記官　王  褔  瀛
中　　華　　民　　國　　九十三　　　年　　　一　　　　月　　　十五　　　日
